【裁判字號】    99,抗,260
【裁判日期】    991029
【裁判案由】    聲請具保停止羈押
【裁判全文】
臺灣高等法院高雄分院刑事裁定           99年度抗字第260號
抗  告  人
即  被  告  甲○○
上列抗告人因聲請具保停止羈押案件，不服臺灣高雄地方法院中
華民國99年9 月21日裁定（99年度聲字第1747號），提起抗告，
本院裁定如下：
    主  文
抗告駁回。
    理  由
一、本件抗告意旨略以：按刑事訴訟法第101 條第1 項規定：「
    被告經法官訊問後，認為犯罪嫌疑重大，而有左列情形之一
    ，非予羈押，顯難進行追訴、審判或執行者，得羈押之︰一
    、逃亡或有事實足認為有逃亡之虞者。二、有事實足認為有
    湮滅、偽造、變造證據或勾串共犯或證人之虞者。三、所犯
    為死刑、無期徒刑或最輕本刑為五年以上有期徒刑之罪者。
    」該項規定羈押之目的應以保全刑事追訴、審判或執行程序
    為限，是刑事訴訟法第101 條第1 項第3 款如僅以「所犯為
    死刑、無期徒刑或最輕本刑為五年以上有期徒刑之罪」，作
    為許可羈押之唯一要件，而不論是否犯罪嫌疑重大，亦不考
    量有無逃亡或滅證之虞而有羈押之必要，或有無不得羈押之
    情形，則該款規定即有牴觸無罪推定原則、武器平等原則或
    過度限制刑事被告之充分防禦權而違反比例原則之虞，是法
    官仍需就是否有「相當理由」或「有事實足認有逃亡之虞」
    、有無羈押必要予以審酌（司法院大法官會議解釋釋字第66
    5 號參照）；基於憲法第23條所揭之比例原則，若有其他對
    人民權利限制較小措施可以確保追訴、審判或執行進行之同
    一目的，即應認被告無羈押必要，倘若課以相當金額之保證
    金應當足以造成被告心理上負擔，而無繼續羈押之必要，請
    撤銷原裁定，准予具保停止羈押云云。
二、按被告經法官訊問後，認為犯罪嫌疑重大，有逃亡或有事實
    足認為有逃亡之虞者，所犯為死刑、無期徒刑、最輕本刑為
    5 年以上有期徒刑上之罪者，非予羈押，顯難進行追訴、審
    判或執行者，得羈押之；刑事訴訟法第101 條第1 項第1 款
    、第3 款定有明文。次按法院為羈押之裁定時，其本質上係
    使刑事訴訟程序得以順利進行，或為保全證據或為擔保嗣後
    刑之執行，而對被告所實施剝奪其人身自由之強制處分，法
    院僅須審查被告犯罪嫌疑是否重大、與有無賴此保全偵審或
    執行之必要，關於羈押原因之判斷，尚不適用訴訟法上之嚴
    格證明原則。且被告有無刑事訴訟法第101 條第1 項各款規
    定之情形，應否羈押，屬事實問題，法院容有依法認定裁量
    之職權。
三、經查被告甲○○因違反毒品危害防制條例案件，前經原審認
    為罪嫌重大，且所涉犯者為販賣第二級毒品罪或販賣第三級
    毒品罪，均為最輕本刑5 年以上有期徒刑之罪，且有逃亡之
    虞，非予羈押，恐難進行審判及執行，且有羈押之必要，依
    刑事訴訟法第101 條第1 項第3 款之規定，均自民國99年4
    月7 日起執行羈押，並於同年7 月7 日、同年9 月7 日裁定
    延長羈押2 月在案。嗣抗告人具狀聲請具保停止羈押，原審
    審酌被告之羈押原因依然存在，並不能因具保使其原因消滅
    ，而駁回被告具保停止羈押之聲請。經核原裁定於法並無不
    合，抗告意旨，仍執前詞，指摘原裁定不當，為無理由，應
    予駁回。
據上論斷，應依刑事訴訟法第412 條，裁定如主文。
中    華    民    國    99    年    10    月    29    日
                  刑事第七庭    審判長法  官 莊飛宗
                                      法  官 蔡廣昇
                                      法  官 謝宏宗
以上正本證明與原本無異。
本裁定不得再抗告。
中    華    民    國    99    年    10    月    29    日
                                      書記官 蘇恒仁

司法院資訊處製作；財團法人民間司法改革基金會備份。
